【裁判字號】    98,易,159
【裁判日期】    980721
【裁判案由】    竊盜
【裁判全文】
臺灣屏東地方法院刑事判決               98年度易字第159號
公  訴  人  臺灣屏東地方法院檢察署檢察官
被      告  甲○○
                    樓
                    （另案執行）
上列被告因竊盜案件，經檢察官提起公訴（98年度偵字第673 號
），改依簡式審判程序審理，判決如下：
    主  文
甲○○犯竊盜罪，累犯，處有期徒刑伍月，如易科罰金，以新臺
幣壹仟元折算壹日；又犯竊盜罪，累犯，處有期徒刑伍月，如易
科罰金，以新臺幣壹仟元折算壹日。應執行有期徒刑捌月，如易
科罰金，以新臺幣壹仟元折算壹日。
    事  實
一、甲○○前於民國92年間，因常業竊盜案件，經臺灣高等法院
    高雄分院以93年度上訴字第1244號判處有期徒刑1 年2 月，
    刑前強制工作3 年，最高法院以94年度台上字第1832號駁回
    其上訴確定，嗣經減刑後於96年10月3 日因徒刑執行完畢，
    隔日出監。
二、詎其猶不思悔改，復意圖為自己不法所有之竊盜犯意，先後
    於如附表所示時、地，分別為如附表編號一至二所示之竊盜
    犯行。因另涉竊盜案件為警移送，在有偵查犯罪權限之機關
    或人員尚未發覺其上揭犯行前，主動向承辦警員坦承犯行，
    嗣並接受裁判。
三、案經屏東縣警察局枋寮分局報請臺灣屏東地方法院檢察署檢
    察官偵查起訴。
    理  由
一、本件被告甲○○犯係死刑、無期徒刑、最輕本刑為3 年以上
    有期徒刑以外之罪，其於本院準備程序中就前揭被訴事實為
    有罪之陳述，經告知簡式審判程序之旨，並聽取其與公訴人
    之意見後，認無不得或不宜改依簡式審判程序進行之處，爰
    依刑事訴訟法第273 條之1 第1 項、第284 條之1 ，改依簡
    式審判程序審理；又簡式審判程序之證據調查，依刑事訴訟
    法第273 條之2 規定，不受同法第159 條第1 項審判外陳述
    排除之限制，再被告對於卷內之各項證據，亦不爭執證據能
    力，故卷內所列之各項證據，自得作為證據，合先敘明。
二、上開犯罪事實，業據被告於警訊、偵查及本院審理中均坦承
    不諱，核與證人乙○○、丙○○於警詢中證述之情節相符，
    並有屏東縣政府警察局枋寮分局指認犯罪嫌疑人紀錄表1 份
    、塭子國小監視錄影所攝之照片2 張及照片10張在卷可稽，
    足見被告之自白確與事實相符，應可採信。是本件事證明確
    ，被告上開犯行，洵堪認定。
三、核被告如附表編號一至二所為，係犯刑法第320 條第1 項之
    竊盜罪。查被告有事實欄所載論罪科刑執行之情形，此有臺
    灣屏東地方法院檢察署刑案資料查註紀錄表及臺灣高等法院
    被告前案紀錄表各1 份在卷可查，其受有期徒刑執行完畢後
    ，5 年之內再犯有期徒刑以上刑之本罪，為累犯，應依刑法
    第47條第1 項規定加重其刑。至被告於上開竊盜犯行後，在
    有偵查犯罪權限之機關或人員尚未發覺其上揭犯行前，主動
    向承辦警員坦承犯行，嗣並接受偵訊，有屏東縣警察局枋寮
    分局佳冬分駐所刑事案件報告單、偵查報告、警局筆錄及本
    院公務電話紀錄各1 份在卷可佐，其對於未發覺之犯罪自首
    而受裁判，爰依刑法第62條之規定減輕其刑，並依法先加後
    減之。而被告所犯上開2 罪間，犯意各別，行為互殊，皆可
    獨立評價，應予分論併罰。爰審酌被告有多次竊盜前科，素
    行不佳（參見卷附臺灣高等法院被告前案紀錄表），其正值
    青壯之年，不思以正途謀生，猶因不勞而獲之心態，竊取他
    人之財物花用，侵害他人財產安全，惟兼念及其竊盜手段尚
    屬輕微，犯後均始終坦承犯行，態度良好等一切情狀，分別
    量處如附表所示之刑，並合併定其應執行之刑。末按依司法
    院釋字第662 號解釋：「中華民國九十四年二月二日修正公
    布之現行刑法第四十一條第二項，關於數罪併罰，數宣告刑
    均得易科罰金，而定應執行刑之刑逾六個月者，排除適用同
    條第一項得易科罰金之規定部分，與憲法第二十三條規定有
    違，並與本院釋字第三六六號解釋意旨不符，應自本解釋公
    布之日起失其效力。」故對於數罪併罰，數宣告刑均得易科
    罰金，而定應執行之刑超過6 個月之案件，依司法院釋字第
    366 號、662 號解釋意旨，仍得易科罰金；復審酌其年齡、
    職業、收入、社會地位等節，一併諭知易科罰金之折算標準
    如主文所示，以資儆懲。
據上論斷，應依刑事訴訟法第273 條之1 第1 項、第299 條第1
項前段，刑法第320 條第1 項、第47條第1 項、第41條第1 項前
段、第51條第5 款、第62條，刑法施行法第1 條之1 ，判決如主
文。
本案經檢察官劉昀到庭執行職務。
中    華    民    國    98    年    7     月    21    日
                  刑事第一庭  法  官  許蓓雯
以上正本證明與原本無異。
如不服本判決應於收受判決後10日內向本院提出上訴書狀，並應
敘述具體理由；其未敘述上訴理由者，應於上訴期間屆滿後20日
內向本院補提理由書（均須按他造當事人之人數附繕本）「切勿
逕送上級法院」。
中    華    民    國    98    年    7     月    21    日
                              書記官  鄭美雀
附錄本案論罪科刑法條全文
中華民國刑法第320條
意圖為自己或第三人不法之所有，而竊取他人之動產者，為竊盜
罪，處5 年以下有期徒刑、拘役或5 百元以下罰金。
意圖為自己或第三人不法之利益，而竊佔他人之不動產者，依前
項之規定處斷。
前二項之未遂犯罰之。
附表：
    ┌─┬─────┬──────┬──────┬────────┬─────┬──────┐
    │編│  被害人  │  犯罪時間  │  犯罪地點  │  竊盜物品及    │所犯罪名  │  宣告刑    │
    │號│          │            │            │  竊盜方式      │          │（有期徒刑）│
    ├─┼─────┼──────┼──────┼────────┼─────┼──────┤
    │一│乙○○    │97年10月31日│屏東縣佳冬鄉│◎黑色皮包1 個（│犯刑法第32│5月         │
    │  │          │下午3時許   │塭子國小二年│內有SONY牌手機1 │0 條第1項 │            │
    │  │          │            │級甲班教室內│支、現金100 元、│之竊盜罪  │            │
    │  │          │            │            │身份證、駕照、郵│          │            │
    │  │          │            │            │局及林邊漁會提款│          │            │
    │  │          │            │            │卡等物）        │          │            │
    │  │          │            │            │▲現金100已已花 │          │            │
    │  │          │            │            │  用無存，其餘丟│          │            │
    │  │          │            │            │  棄於屏東縣佳冬│          │            │
    │  │          │            │            │  鄉○○路○○道│          │            │
    │  │          │            │            │  路旁水溝內    │          │            │
    │  │          │            │            │◎方式：徒手    │          │            │
    ├─┼─────┼──────┼──────┼────────┼─────┼──────┤
    │二│丙○○    │97年11月4日 │屏東縣佳冬鄉│◎土黃色皮包1個 │犯刑法第32│5月         │
    │  │          │下午3 時30分│進學街150 號│（內有現金2,550 │0 條第1 項│            │
    │  │          │            │佳冬國小四年│元、身份證、健保│之竊盜罪  │            │
    │  │          │            │一班教室內  │卡、駕照、華南銀│          │            │
    │  │          │            │            │行提款卡、玉山銀│          │            │
    │  │          │            │            │行信用卡等物）  │          │            │
    │  │          │            │            │▲現金2,550 已已│          │            │
    │  │          │            │            │  花用無存，其餘│          │            │
    │  │          │            │            │  丟棄於屏東縣萬│          │            │
    │  │          │            │            │  丹鄉香社村大排│          │            │
    │  │          │            │            │  水溝內        │          │            │
    │  │          │            │            │◎方式：徒手    │          │            │
    └─┴─────┴──────┴──────┴────────┴─────┴──────┘


司法院資訊處製作；財團法人民間司法改革基金會備份。
